【裁判字號】    97,消債更,76
【裁判日期】    980226
【裁判案由】    更生事件
【裁判全文】
臺灣基隆地方法院民事裁定            97年度消債更字第76號
聲  請  人  甲○○
即  債務人              0號
代  理  人  王俊翔律師
上列當事人聲請消費者債務清理事件，本院裁定如下：
    主  文
債務人甲○○自中華民國98年2月26日12時起開始更生程序。
命司法事務官進行本件更生程序。
    理  由
一、按法院開始更生程序之裁定，應載明其年、月、日、時，並
    即時發生效力；法院裁定開始更生或清算程序後，得命司法
    事務官進行更生或清算程序，必要時得選任律師、會計師或
    其他適當之自然人或法人一人為監督人或管理人；消費者債
    務清理條例第45條第1項、第16條第1項分別定有明文。
二、本件聲請意旨略以：聲請人有不能清償債務之情事，於本條
    例施行前，曾於民國95年間依銀行公會債務協商機制與最大
    債權銀行聯邦銀行就協商時確定之債務總金額新臺幣（下同
    ）590,487元協商債務清償方案，並約定每月償還13,000元
    而成立協商。聲請人協商當時之薪資收入，扣除每月必要支
    出後，尚有能力負擔每月13,000元之還款條件，惟聲請人於
    96年11月經檢查罹患大腸癌，並於同月接受直腸肛門根除及
    植入人工肛門手術，不僅須支出醫療費用，且為接受手術及
    後續治療期間均無法工作，致收入銳減，聲請人不得已於97
    年1月間停止清償協商金額。聲請人雖又自97年3月間起任職
    於大房食品公司，惟每月薪資僅約21,000元，亦不足同時支
    付必要生活費用及清償協商約定款項。聲請人係因罹患重大
    疾病致無法履行協商之約定，顯因非可歸責於己之事由，致
    履行有重大困難，且其無擔保或無優先權之債務總額未逾
    1,200萬元，復未經法院裁定開始清算程序或宣告破產，爰
    依法聲請更生等語。
三、查聲請人所主張之上開事實，業據其提出聯合徵信中心當事
    人綜合信用報告、財政部台灣省北區國稅局94、95年度綜合
    所得稅各類所得資料清單、各類所得扣繳計勉扣繳憑單、財
    政部臺灣省北區國稅財產歸屬資料清單、財產及收入狀況說
    明書、債權人清冊、診斷證明書、身心障礙手冊、房屋租賃
    契約書、戶籍謄本等件影本為證，經核屬實，其主張自堪信
    為真實。本院審酌聲請人於96年11月接受直腸肛門根除併永
    久性人工肛門手術，住院近半個月，出院後尚須接受後續治
    療，勢必影響其工作並因而增加必要支出，且聲請人自96年
    11月起至97年2月止均因接受治療而無法工作致無收入，自
    97年3月間起任職於大房食品公司每月薪資則僅約21,000元
    ，扣除依協商條件每月應清償之金額13,000元，僅餘7,000
    元，顯然不足以維持最低生活之所需，故債務人客觀故債務
    人客觀上確有不可歸責於己之事由，並非主觀上惡意不履行
    協商，復查無消費者債務清理條例第6條第3項、第8條或第
    46  條各款所定駁回更生聲請之事由存在，債務人聲請更生
    ，為有依據，應予准許，並命司法事務官進行本件更生程序
    ，爰裁定如主文。
中    華    民    國    98    年    2    月    26    日
                  民事庭法  官  姚貴美
一、上為正本係照原本作成。
二、本件不得抗告。
三、本裁定已於民國98年2月26日12時公告。
中    華    民    國    98    年    2    月    26    日
                        書記官  詹小瑤


司法院資訊處製作；財團法人民間司法改革基金會備份。
